臺灣高等法院交通事件裁定　　　　　　 96年度交抗字第575號
抗　告　人
即受處分人　甲○○
上列受處分人因違反道路交通管理處罰條例案件，不服臺灣臺北
地方法院，中華民國96年6月22日所為裁定（95年度交聲字第111
8號），提起抗告，本院裁定如下：
    主  文
抗告駁回。
    理  由
一、按汽車駕駛人，於駕駛執照吊扣期間駕駛小型車或機器腳踏
    車，處新臺幣6000元以上12000以下罰鍰，並吊銷其駕駛執
    照，道路交通管理處罰條例第21條第1項第5款、第4項定有
    明文。又汽車駕駛人，曾依本條例其他各條規定吊銷駕駛執
    照者，一年內不得考領駕駛執照，此觀同條例第67條第3項
    自明。
二、本件抗告人即受處分人甲○○，於民國95年7月18日上午10
    時14分許，駕駛車號CO-8865號自用小客車，行經臺北市○
    ○○路與長安東路路口，因有未依規定繫安全帶之違規行為
    ，經員警攔停後填單舉發，嗣經監理所查詢，發現受處分人
    前揭違規時間為其駕駛執照遭吊扣期間，裁決機關因認受處
    分人有駕駛執照吊扣期間駕車之違規行為，而另行填單舉發
    通知，並於95年10月30日以北監自裁字裁00-000000000號裁
    決書，依道路交通管理處罰條例第21條第1項第5款之規定，
    裁處罰鍰新臺幣9,000元，吊銷駕駛執照，1年內禁考。
三、原裁定意旨略以：訊據受處分人矢口否認有上開違規行為，
　　辯稱：伊當時是坐在乘客座，伊並沒有開車，當時是因為駕
    駛沒有帶證件，所以才出示伊的證件讓員警開單云云。經查
    ：受處分人於前揭時、地，因駕車有未依規定繫安全帶之
    違規行為，經員警攔停後填單舉發，在員警將該舉發資料送
    監理所，經監理所查詢結果，發現受處分人前揭違規時間為
    其駕駛執照遭吊扣期間，而再填單舉發受處分人本件駕駛執
    照吊扣期間駕車之違規行為等情，有各該舉發違反道路交通
    管理事件通知單及汽車駕照基本資料等附卷可稽。受處分
    人雖以前詞否認有本件之違規駕車行為。然依證人即本件攔
    停舉發員警高慶福於原審調查時所述，對於本件受處分人駕
    車情形雖不復記憶，惟不論是駕駛人未繫安全帶或乘客未繫
    安全帶之違規行為，其舉發對向都是針對駕駛人，並不會有
    如受處分人上開所稱舉發乘客之情。況且，受處分人既知在
    該期間駕駛執照遭吊扣，則其對於此吊扣期間不得駕車，若
    有違反將受較嚴重處罰之情況，當有所認知。則本件是否有
    可能僅因受處分人上開所述駕駛未帶證件云云，其就甘冒遭
    受重罰之風險，而出示證件讓員警填單舉發，洵非無疑。況
    且，本件違規車輛係登記在受處分人之妻陳玉如名下等情，
    有該車籍資料及戶籍資料在卷足憑。可見該自小客車平常應
    為受處分人或其妻所使用。是若本件真如受處分人上開所稱
    係他人駕駛，何以受處分人對該駕駛為何人此重要之事，自
    其向處分機關提出申訴、乃至向原審聲明異議時，均未能明
    確指出該駕駛為何人？是受處分人前揭未駕駛該車輛之辯解
    ，核與常情有違，難以憑信，本件違規行為當日該車輛確為
    受處分人駕駛至明。綜上所述，受處分人確有在駕駛執照吊
    扣期間，駕駛上開自小客車之違規行為，堪以認定。從而，
    原處分機關依前揭規定，裁處受處分人罰鍰新臺幣9,000元
    ，並吊銷駕駛執照，1 年內禁考，於法並無不合，本件聲明
    異議為無理由，應予駁回。
四、抗告意旨略以：本案之證人即員警高慶福為填單舉發之當事
    人，由事件當事人身兼證人，似乎有球員兼裁判之嫌，何況
    員警亦坦言對此案不復記憶。再者，原審認定受處分人對駕
    照吊扣期間不得駕車，若有違反將受較嚴重的處罰應有所認
    知，照常理推論，受處分人當會和駕駛一樣，亦表示未帶證
    件，那就無後續之情況發生，可知本人實為一奉公守法之人
    。另本案駕駛為受處分人所熟識之人，而法官開庭時並未訊
    問駕駛為何人，適當時機將據實以告。為此，請撤銷原裁定
    ，更為適法之裁定云云。
五、經查：本件攔停舉發員警高慶福係依法執行職務之警員，其
    與受處分人並無何恩怨，當無何挾怨濫行填單舉發之理，且
    無任何證據足資證明員警高慶福有捏造事實違法取締之情事
    ，受處分人有上揭違規行為之事實可以認定。次按，取捨證
　　據及認定事實，乃法院職權之行使，其對於證據證明力所為
　  之判斷，苟係基於吾人日常生活之經驗，而末違背客觀上應
    認為確實之定則，並已敘述其何以為此一判斷之理由，即不
    能指為違法。查原審業己詳述認定受處分人確有上開違規之
    依據，且原審所為之判斷亦不違背經驗法則及論理法則，是
    原審以受處分人異議無理由，而駁回其異議，核無不合。受
    處分人抗告意旨猶執陳詞，否認有違規行為，指摘原審裁定
    不當，為無理由，應予駁回。
六、據上論結，應依道路交通案件處理辦法第26條，刑事訴訟法
    第412條，裁定如主文。
中　　華　　民　　國　　96　　年　　8 　　月　　6 　　日
                  刑事第十庭審判長法　官  楊炳禎
　　　　　　　　　　　　　　　　  法  官  李春地
　　　　　　　　　　　　　　　　  法  官  黃俊明
以上正本證明與原本無異。
不得再抗告。
                                  書記官  廖婷璇
中　　華　　民　　國　　96　　年　　8 　　月　　6 　　日
